

SOBRE MI

Soy una persona responsable y líder, con una solida experiencia en la gestión de equipos logrando excelentes resultados. Mi habilidad para crear un ambiente de trabajo óptimo, tanto en términos laborales como en relaciones interpersonales, ha sido reconocida a lo largo de mi carrera. Mi perspectiva global me ha permitido tomar decisiones acertadas y adaptarme a diferentes situaciones.

CONTACTO



+54 291-5388829



catherineavdo@gmail.com



Mitre 847 - Bahía Blanca

Catherine Parra

Responsable de sucursal

Estudios

Escuela técnica comercial "Simón Rodriguez - Mérida,

Venezuela

Tecnicatura en comercio y administracion - Mención: Informática 2013-2016

Herramientas de software

Paquete Microsoft Office

Experiencia laboral

Responsable de sucursal - Ferreyra Sport

Bahía Blanca/ Mayo 2023 - Actualidad

- Organización de actividades diarias, mensuales.
- Evaluación del desempeño del empleado.
- Resolución de problemas.
- Enseñanza y guía para la mejora del desempeño.
- Control de stock.
- Atención al cliente.
- Manejo de caja y conocimiento de todos los medios de pago.

Cajera - Ferreyra Sport

Bahía Blanca/ Noviembre 2020 - Mayo 2023

Cajera - Mc Donald´s

Bahía Blanca/ Noviembre 2020 - Mayo 2023

- Atención al público en el sector de caja y "Automac"
- Participación del "Crew Metting".
 Planificacion de estrategias motivacionales